臺灣板橋地方法院刑事判決　　　　　　　99年度易字第2326號
公　訴　人　臺灣板橋地方法院檢察署檢察官
被　　　告　林志憲
　　　　　　鍾伯軒
上列被告等因傷害等案件，經檢察官提起公訴（99年度偵字第15
831 號），本院判決如下：
    主  文
林志憲共同犯傷害罪，累犯，處有期徒刑月，如易科罰金，以
新臺幣壹仟元折算壹日；扣案之相機腳架壹支沒收。又共同犯強
制罪，累犯，處有期徒刑肆月，如易科罰金，以新臺幣壹仟元折
算壹日；扣案之面額新臺幣貳拾萬元、發票人劉達仁、發票日及
到期日均為民國九十九年五月十五日、票號CH三七七七○一號本
票壹紙（含本票存根）及契約書壹紙均沒收。應執行有期徒刑陸
月，如易科罰金，以新臺幣壹仟元折算壹日；扣案之相機腳架壹
支、面額新臺幣貳拾萬元、發票人劉達仁、發票日及到期日均為
民國九十九年五月十五日、票號CH三七七七○一號本票壹紙（含
本票存根）及契約書壹紙均沒收。
鍾伯軒共同犯傷害罪，處有期徒刑貳月，如易科罰金，以新臺幣
壹仟元折算壹日；扣案之相機腳架壹支沒收。
    事  實
一、林志憲前於民國97年間因施用毒品案件，經本院以97年度簡
    字第2914號判處有期徒刑3 月確定，於97年9 月9 日易科罰
    金執行完畢。詎仍不知悔改，於99年5 月15日15時30分許，
    因獲知其女友何○○（真實姓名年籍詳卷，下稱A 女）與劉
    達仁私下至址設臺北縣板橋市（現改制為新北市板橋區○○
    ○○路139 號2 樓之「U2 MTV」K5包廂內消費，即與友人鍾
    伯軒前往查看，林志憲與鍾伯軒進入上開包廂後，因認劉達
    仁正在強制猥褻A 女（強行撫摸A 女胸部）而心生不滿（劉
    達仁所涉強制猥褻案件業經檢察官提起公訴，由本院另行審
    理中），竟共同基於傷害他人身體之犯意聯絡，由鍾伯軒持
    林志憲所有之相機腳架1 支、林志憲徒手，共同毆打劉達仁
    成傷；隨後因欲另尋他處談判處理上開糾紛，林志憲、鍾伯
    軒遂分別騎乘機車搭載A 女、劉達仁，於同日16時10分許至
    林志憲家人所有、位於臺北縣樹林市（現改制為新北市樹林
    區○○○街○ 段311 號地下室之空屋內，到達該地下室後，
    林志憲、鍾伯軒因對劉達仁辯稱沒有摸A 女胸部等語感到不
    滿，復承前共同傷害他人身體之犯意聯絡，再由林志憲持隨
    手撿拾之鐵棍1 支、鍾伯軒徒手，共同毆打劉達仁，致劉達
    仁受有臉部挫傷、左外耳挫傷、下嘴唇挫傷及擦傷、雙側手
    臂多處挫傷及瘀青、左側手臂挫傷及擦傷、背部挫傷等傷害
    。嗣林志憲為求解決上開性侵害糾紛並使A 女獲得賠償，竟
    另與鍾伯軒、A 女（鍾伯軒及A 女此部分犯行均未經檢察官
    起訴）共同基於以強暴、脅迫使人行無義務之事及妨害人行
    使權利之犯意聯絡，推由林志憲向劉達仁逼問要如何解決這
    件事情並恫稱：「要不然你用哪一隻手摸就斷哪一隻手」等
    語，劉達仁要求可不可以不要這樣，林志憲即稱：「你的手
    價值多少錢」、「你自己出個價」等語，劉達仁因而心生畏
    懼，遂表示願以新臺幣（下同）20萬元解決此事，林志憲同
    意後，先由A 女外出買回空白本票、印泥、信紙（即契約書
    用紙）等物，再由劉達仁簽立面額為20萬元之本票1 紙（發
    票日及到期日均為99年5 月15日、票號CH377701號），復由
    林志憲口述、A 女在信紙上謄寫契約書內容（內容略為：甲
    方林志憲於民國99年5 月15日借貸乙方劉達仁新臺幣貳拾萬
    元整，於立書日期後貳月內歸還新臺幣貳拾萬元整等語），
    謄寫完畢後，林志憲、劉達仁即分別以立書人身分、鍾伯軒
    以見證人身分在該契約書上簽名捺印，上開本票、契約書簽
    立後均交由林志憲收執，並由林志憲強行取走劉達仁皮包內
    之現金2,500 元、手機1 支、國民身分證及機車行照各1 張
    等物，其中現金係用以抵償上開20萬元債務，手機及證件則
    作為抵押品，林志憲與鍾伯軒、A 女等3 人以此等強暴、脅
    迫之方式，使劉達仁行無義務之事（即簽立上開本票及契約
    書），並妨害劉達仁對其所有之現金2,500 元、手機1 支、
    國民身分證及機車行照各1 張等物行使所有權之權利。嗣鍾
    伯軒騎乘機車搭載劉達仁返回上開「U2 MTV」後讓劉達仁自
    行離去，劉達仁隨即報警處理，經警於99年5 月16日0 時45
    分許，在林志憲位於臺北縣土城市（現改制為新北市土城區
    ○○○路78巷3 號之住處查獲林志憲，並扣得上開相機腳架
    、鐵棍各1 支及本票（含本票存根）、契約書各1 紙。
二、案經劉達仁訴由臺北縣（現改制為新北市）政府警察局樹林
    分局移請臺灣板橋地方法院檢察署檢察官偵查起訴。
    理  由
一、訊據被告林志憲、鍾伯軒對上開傷害犯行均坦承不諱，另被
    告林志憲矢口否認有何強制犯行，辯稱：伊沒有強迫告訴人
    劉達仁簽立本票及契約書，是告訴人自己提出這樣的要求，
    他要賠償A 女，那些現金、手機、身分證、行照都是告訴人
    自己拿出來做抵押、賠償用的云云。經查：
  (一)程序方面：
  1.證人劉達仁、A 女均曾於檢察官偵查中到庭具結作證，渠等
    向檢察官所為之言詞陳述，並無證據證明有何顯不可信之情
    況，且均與本案待證事實相關，依刑事訴訟法第159 條之1
    第2 項規定，均得為證據。
  2.證人劉達仁、A 女於警詢所述，及卷附中英醫療社團法人中
    英醫院99年5 月15日乙種診斷書1 紙，均屬被告2 人以外之
    人於審判外之言詞或書面陳述，另被告鍾伯軒於警詢所述，
    屬被告林志憲以外之人於審判外之言詞陳述，而公訴人及被
    告2 人（或被告林志憲）就上開言詞或書面陳述，於本院調
    查證據時知有刑事訴訟法第159 條第1 項不得為證據之情形
    ，均未於言詞辯論終結前聲明異議，視為同意作為證據，本
    院審酌該等言詞或書面陳述作成之情形均屬正常，並無任何
    違背法定程序或不當之情形，且與待證事實有關聯性，認適
    當作為證據，故上開言詞或書面陳述依刑事訴訟法第159 條
    之5 之規定，對被告2 人或被告林志憲涉案部分均具有證據
    能力。
  (二)實體方面：
  1.被告林志憲、鍾伯軒涉犯傷害罪部分：
    上揭傷害犯行，業據被告林志憲、鍾伯軒2 人坦承不諱，核
    與證人即告訴人劉達仁於警、偵訊時所述情節大致相符（見
    臺灣板橋地方法院檢察署99年度偵字第15831 號偵查卷宗〈
    下稱偵卷〉第7-8 、47頁），並有中英醫療社團法人中英醫
    院99年5 月15日乙種診斷書1 紙（見偵卷第19頁）及相機腳
    架、鐵棍各1 支扣案可稽，足認被告2 人自白與事實相符，
    此部分事證明確，該2 人上開傷害犯行已堪認定。
  2.被告林志憲涉犯強制罪部分：
  (1)證人即告訴人劉達仁曾於警詢時證稱：林志憲是伊高中同學
    ，鍾伯軒伊不認識，伊和林志憲女友A 女見過3 次面，是林
    志憲介紹認識，99年5 月15日15時許伊和A 女到板橋市○○
    ○路139 號2 樓MTV 看電影，進入包廂內約過10分鐘，林志
    憲和鍾伯軒2 人就進入包廂內，林志憲說伊約A 女為何沒有
    預先告知他，且說伊摸A 女身體，就和鍾伯軒聯手打伊，打
    完後由鍾伯軒騎機車載伊，林志憲騎乘另1 輛機車跟在後面
    ，於同日16時10分許到達樹林市○○街○ 段311 號房屋內，
    到達後林志憲和鍾伯軒又打伊一頓，林志憲要伊簽立面額20
    萬元之本票、契約書，並取走伊皮包內2,500 元、手機1 支
    、身分證、行照等物，同日約18時許再載伊回到MTV ，才讓
    伊離開等語（見偵卷第7-8 頁），復於檢察官偵訊時具結證
    稱：當天伊和A 女相約看MTV ，後來被告2 人就進來毆打伊
    ，A 女在旁邊站著，打完後林志憲把伊的包包交給A 女，伊
    和A 女分別讓鍾伯軒、林志憲搭載，前往保安街地下室，在
    地下室林志憲又拿鐵條打伊，問伊有無對A 女怎樣，A 女說
    伊有摸她胸部，伊否認，林志憲問用哪隻手拍A 女，伊說右
    手，林志憲問伊要如何解決這件事，說要告伊性騷擾或讓伊
    斷一隻手，伊說可不可以不要這樣，伊說用20萬解決，鍾伯
    軒就說不然讓伊包個石膏，林志憲叫A 女去買本票、印泥及
    信紙，要伊簽1 張20萬的本票，伊簽了本票以後，林志憲又
    問伊有何抵押品，又拿走伊的機車行照，說2 個月內伊沒給
    20萬，就要扣伊的房子，之後鍾伯軒就載伊回MTV ，伊當天
    晚上報警，在保安街時伊一說話林志憲就打伊，伊不敢再講
    話，林志憲問伊要拿多少錢出來解決，伊為了保住手，只好
    說要拿錢解決，伊是因為聽到斷手的威脅才簽本票和契約等
    語（見偵卷第47-49 頁），再於本院審理時具結證稱：（到
    保安街後）伊當時已經被林志憲、鍾伯軒打了，林志憲說伊
    有摸A 女的胸部，伊堅稱沒有，林志憲問伊要如何解決這件
    事情，伊沒有多講話，林志憲就說要不然你用哪一隻手摸就
    斷哪一隻手，伊問可不可以不要這樣，林志憲問伊的手價值
    多少錢類似的話，叫伊自己出個價，伊就說看20萬元怎麼樣
    ，林志憲問鍾伯軒，鍾伯軒說不然就讓伊打石膏，是林志憲
    說要簽本票及契約書，本票及契約書的用紙是林志憲叫A 女
    去買的，伊就簽了本票，（契約）是林志憲唸、A 女寫，寫
    完之後由伊簽名在契約上，林志憲還教鍾伯軒說契約要生效
    必須壓手印在騎縫及契約書上，簽完本票及契約書後，林志
    憲問伊身上有多少錢，伊說不多，林志憲把伊皮包拿過去看
    ，看到裡面有信用卡，就說信用卡不是可預借現金嗎，伊說
    額度用完了，伊皮包裡面有2,500 元，林志憲就取走，說是
    抵那20萬的錢，林志憲也把伊的手機、身分證、行照拿走，
    說假如20萬還完，就會把手機、身分證、行照一併還給伊，
    伊沒有同意林志憲把2,500 元、手機、行照、身分證等物拿
    走等語（見本院100 年2 月10日審判筆錄），核其所述遭到
    脅迫簽立本票、契約書，及現金2,500 元、手機及證件遭被
    告林志憲強行取走之經過，前後一致，此間經審理中行交互
    詰問之結果，亦未有何語焉不詳、說詞反覆之明顯瑕疵，尚
    難率予認定其所言不實。
  (2)至被告林志憲雖否認有脅迫告訴人簽立本票、契約書，並強
    行取走告訴人所有之現金2,500 元、手機1 支、身分證、機
    車行照等物之行為，辯稱：是告訴人自己說要賠償20萬元，
    才簽本票及契約書，契約書內容是告訴人擬定，再由A 女代
    寫，現金、手機及證件也是告訴人自己拿出來給伊做抵押或
    賠償云云；另證人A 女曾於警詢時證稱：是告訴人自己說要
    賠償伊20萬元，他先拿出身上2,500 元要伊和林志憲、鍾伯
    軒去買商業本票，告訴人願意簽20萬元本票及寫1 張契約書
    ，他為表示誠意就自己拿出手機1 支、身分證、行照等物做
    抵押，等到本票兌現再歸還云云（見偵卷第10頁背面）；共
    同被告鍾伯軒於本院審理時亦以證人身分具結證稱：是告訴
    人自己說要簽本票及契約書，契約書是告訴人自己先寫1 次
    ，A 女再抄1 次，2,500 元是告訴人拿出來說這些錢先做賠
    償，手機、身分證、行照是告訴人說先押著，因為告訴人怕
    林志憲不相信他云云（見本院100 年2 月10日審判筆錄）。
    惟查，被告林志憲、鍾伯軒與告訴人、證人A 女等4 人到達
    上開保安街地下室後，告訴人並未承認有在MTV 包廂內撫摸
    A 女胸部之舉動，在被告林志憲向告訴人詢問要如何解決此
    事並恫稱要斷手之後，告訴人始表示願意給付20萬元之事實
    ，業據被告林志憲坦承不諱，核與證人即共同被告鍾伯軒於
    本院審理時具結證稱：當時林志憲問告訴人要如何解決，林
    志憲有對告訴人說「你哪一隻手摸她（指A 女），就斷哪隻
    手」等語，說完之後，告訴人沈默在想要賠多少錢，後來才
    說20萬好了等語（見本院100 年2 月10日審判筆錄）相符，
    則衡諸常情，告訴人既未承認自己有強行撫摸A 女胸部之不
    當行為，若非被告林志憲脅迫恫稱要斷手，致告訴人心生畏
    懼而屈從，告訴人豈會同意、甚至於主動表示願意賠償20萬
    元？再查，告訴人在上開保安街地下室內，係獨自1 人面對
    被告林志憲、鍾伯軒、證人A 女3 人，其甫遭被告2 人打傷
    ，又被迫承諾賠償20萬元，在身體（武力）、心理上均處於
    弱勢地位，被告林志憲則處於強勢地位，此時就契約書內容
    如何撰擬之重要事項，衡情實無交由告訴人單方片面決定，
    被告林志憲則完全被動聽從、接受之理，另參以共同被告鍾
    伯軒、證人A 女分別為被告林志憲之好友及女友，此據共同
    被告鍾伯軒、證人A 女於警詢時分別供述、證述明確（見偵
    卷第5 頁背面、第10頁背面），且共同被告鍾伯軒、證人A
    女均參與其間而為被告林志憲上開犯行之共同正犯（詳如後
    述），該2 人為避免自己及被告林志憲需負刑責，衡情實有
    避重就輕、迴護附和被告林志憲之動機及可能，故共同被告
    鍾伯軒、證人A 女前開所述，自難以輕信，均不足據為對被
    告林志憲有利之認定，堪認被告林志憲上開所辯與告訴人所
    述相較之下，應以告訴人所證述之情節較為可採，被告林志
    憲上開所辯，不足採信。此外，復有告訴人簽立之本票（面
    額20萬元、發票日及到期日均為99年5 月15日、票號CH3777
    01號，含本票存根）、契約書（內容略為：甲方林志憲於民
    國99年5 月15日借貸乙方劉達仁新臺幣貳拾萬元整，於立書
    日期後貳月內歸還新臺幣貳拾萬元整，如未期間內歸還將現
    有居住地：台北縣板橋市○○街36巷5 號3 樓之房契地契作
    為抵押，乙方劉達仁不得有任何異議，現另抵押摩托車行照
    一張‧‧‧附註抵押：身分證、行照、手機壹支等語）各1
    紙（見偵卷第18、18之1 頁）、告訴人出具之贓物認領保管
    單（告訴人領回現金2,500 元、手機1 支、身分證、機車行
    照各1 張）1 紙（見偵卷第17頁）附卷可稽，是告訴人確於
    上開時、地遭脅迫簽立20萬元之本票、契約書，並遭被告林
    志憲以強暴方式強行取走現金2,500 元、手機1 支、國民身
    分證及機車行照各1 張之事實，堪予認定。
  (3)公訴意旨固認被告林志憲係基於恐嚇取財之犯意，以恫稱斷
    手之方法，致告訴人心生畏懼，除簽立20萬元之本票及契約
    書各1 紙外，並交付現金2,500 元、手機1 支、國民身分證
    及行照各1 張等物予被告林志憲，被告林志憲所為應成立刑
    法第346 條第1 項之恐嚇取財罪云云。惟按刑法第346 條第
    1 項之恐嚇取財罪，以意圖為自己或第三人不法之所有為構
    成要件之一，苟行為人僅以恐嚇方法使人交付財物，而並無
    不法所有之意圖者，縱令其行為或可成立他項罪名，要無以
    本條之罪相繩之餘地（最高法院81年度台上字第5204號、84
    年度台上字第4566號判決要旨參照）。查關於被告林志憲向
    告訴人要求賠償之原因為何乙節，被告林志憲已於警詢時供
    稱：當天伊接到鍾伯軒的電話，鍾伯軒說伊女友A 女和1 位
    男人在一起，所以伊才會趕過去MTV ，進去包廂內伊才發現
    是告訴人，告訴人跟伊以前是同學，伊進入MTV 包廂內時，
    看到告訴人左手碰到A 女胸部，伊才會很生氣毆打告訴人，
    到達保安街後，伊讓告訴人解釋，但告訴人都把責任推給A
    女，伊越聽越生氣，就和鍾伯軒再聯手毆打告訴人一頓，打
    完後伊就問告訴人說這件事要給伊一個交代，還是伊把告訴
    人摸A 女的手打斷，還是告訴人的女朋友要給怎樣，是告訴
    人主動要開本票給伊等語（見偵卷第3 頁背面、第4 頁），
    證人即共同被告鍾伯軒亦於警詢及本院審理時證稱：當天伊
    在板橋館前西路139 號2 樓MTV 的樓下玩電動，看到林志憲
    的女友A 女與1 名男子（即告訴人）上樓，伊就跟上去，因
    為伊當時以為該男子是林志憲，想過去打招呼，後來伊發現
    不是林志憲，是1 名伊不認識的男子，伊在門口看，就打電
    話給林志憲，問他為何沒有來，林志憲說要過來要伊等他，
    伊就等林志憲過來，因為告訴人在包廂內對A 女毛手毛腳，
    伊和林志憲進包廂以後，A 女向林志憲哭訴，林志憲為A 女
    向告訴人討回公道時，是告訴人自己說要賠償20萬元等語（
    見偵卷第5 頁背面、本院100 年2 月10日審判筆錄），另證
    人A 女則於警、偵訊時證稱：伊認識告訴人但不是很熟，是
    伊男友林志憲介紹認識，99年5 月15日前幾天伊心情不好，
    告訴人知道伊和林志憲在一起，還一直約伊，因為告訴人告
    訴伊說林志憲同意，伊以為林志憲同意，所以伊才會在99年
    5 月15日跟告訴人出去，在「U2 MTV」的K5包廂內，告訴人
    對伊毛手毛腳，用手從伊腰摸到胸部，伊推不開他，後來門
    忽然打開，伊聽到林志憲的聲音，告訴人突然彈開，並說他
    以為伊有告訴林志憲，伊向男友林志憲哭訴說伊被告訴人摸
    ，林志憲才生氣打告訴人，林志憲為伊向告訴人討回公道時
    ，是告訴人自己說要賠償伊20萬元等語（見偵卷第10頁背面
    、第48頁），被告林志憲前開所述要求賠償之原因與證人鍾
    伯軒、A 女所述互核相符（告訴人所涉上開強制猥褻案件，
    因有該案證人林志憲、鍾伯軒、A 女之證詞及內政部警政署
    刑事警察局測謊鑑定書1 份〈鑑定結果：A 女陳述告訴人有
    摸其胸部，經測試結果無不實反應，告訴人否認有摸A 女胸
    部，經測試結果呈不實反應〉等證據，業經檢察官提起公訴
    ，由本院另以99年度訴字第3591號案件審理中），足見被告
    林志憲係因認告訴人對A 女有強行撫摸胸部之不當行為，為
    求解決該糾紛並使A 女獲得賠償，始以如事實欄所示之恐嚇
    方式迫使告訴人簽立20萬元之本票及契約書，是被告林志憲
    既係出於使遭到強制猥褻之A 女獲得相當賠償之意思而脅迫
    告訴人簽立上開本票及和解書，且取走現金2,500 元、手機
    1 支、告訴人國民身分證及機車行照各1 張等物，用以抵償
    或抵押該筆20萬元之債務，尚難認定被告林志憲主觀上有何
    意圖為自己或第三人不法所有之犯意，則揆諸上開判決意旨
    ，被告林志憲本件脅迫告訴人簽立20萬元本票、契約書，及
    強行取走現金2,500 元、手機1 支、告訴人國民身分證及機
    車行照各1 張等物之行為，應僅成立刑法第304 條第1 項強
    制罪，並無構成同法第346 條第1 項恐嚇取財罪之餘地，公
    訴意旨主張被告林志憲應成立恐嚇取財罪云云，尚不足採。
  (4)又查，證人A 女、共同被告鍾伯軒2 人係與被告林志憲及告
    訴人一同前往上開保安街地下室，於告訴人遭到脅迫而表示
    願賠償20萬元時、簽立上開本票、契約書時、被告林志憲取
    走告訴人之現金2,500 元、手機及證件時均全程在場，且係
    由證人A 女負責外出購買空白本票、印泥、信紙（即契約書
    用紙）等物，並謄寫契約書內容，另共同被告鍾伯軒則以見
    證人身分在上開契約書上簽名捺印等事實，業據證人A 女於
    偵訊時、證人即告訴人劉達仁、證人即共同被告鍾伯軒於本
    院審理時證述一致（見偵卷第48頁、本院100 年2 月10日審
    判筆錄），並有上開契約書1 紙在卷可考，堪認屬實。是證
    人A 女及共同被告鍾伯軒不僅於告訴人被迫簽立20萬元之本
    票及契約書、遭強行取走財物及證件時全程在場，證人A 女
    復負責外出購買空白本票、印泥、信紙等物及謄寫契約書內
    容，以供告訴人簽立本票及契約書，共同被告鍾伯軒則負責
    在上開契約書上簽名捺印擔任見證人，顯見就被告林志憲上
    開強制犯行，證人A 女與共同被告鍾伯軒主觀上均清楚知悉
    ，客觀上亦有參與之實際舉動，堪認證人A 女、共同被告鍾
    伯軒均與被告林志憲就上開強制犯行有犯意聯絡及行為分擔
    ，該2 人自為上開強制犯行之共同正犯無疑。
  (5)綜上所述，本件事證明確，被告林志憲上開強制犯行亦堪認
    定。
二、核被告林志憲所為，係犯刑法第277 條第1 項傷害罪、同法
    第304 條第1 項強制罪；被告鍾伯軒所為，係犯刑法第277
    條第1 項傷害罪（被告鍾伯軒涉犯強制罪部分因未經起訴，
    本院不得逕予論罪科刑）。公訴意旨固認被告林志憲取得告
    訴人所簽立之本票、契約書、現金2,500 元、手機1 支、身
    分證、行照等物之行為，係涉犯刑法第346 條第1 項恐嚇取
    財罪，惟被告林志憲取得上開物品，主觀上並無為自己或第
    三人不法所有之意圖，前已敘明，此部分自不構成恐嚇取財
    罪，而應構成刑法第304 條第1 項強制罪，公訴意旨誤認被
    告林志憲該部分犯行應論以刑法第346 條第1 項恐嚇取財罪
    ，尚有未合，惟因基本事實同一，本院自應予以審理，並變
    更起訴法條。被告林志憲、鍾伯軒2 人間就上開傷害犯行，
    及被告林志憲、鍾伯軒與案外人A 女3 人間就上開強制犯行
    ，均有犯意聯絡及行為分擔，皆為共同正犯。被告林志憲、
    鍾伯軒2 人先後在MTV 包廂、保安街地下室內毆打告訴人之
    行為，均係在密切接近之時間、地點實施，顯均係基於單一
    犯意接續所為，侵害單一法益，均應包括於一行為予以評價
    ，皆為接續犯，應各論以一罪。被告林志憲所為上開傷害及
    強制2 罪間，犯意各別，罪名不同，應分論併罰。被告林志
    憲曾有如事實欄所示之論罪科刑前科，此有其臺灣高等法院
    被告前案紀錄表1 份在卷可憑，其於有期徒刑執行完畢後5
    年內，故意再犯本案有期徒刑以上之2 罪，均為累犯，應分
    別依刑法第47條第1 項規定加重其刑。本院審酌被告林志憲
    、鍾伯軒縱認告訴人有強制猥褻A 女之不當行為，亦應循合
    法途徑處理（報警處理並依法求償），不應為圖洩憤及私了
    此事而動手傷人、強迫告訴人簽立本票及契約書、取走告訴
    人之財物、證件，被告2 人行為均顯有不當，惟念被告鍾伯
    軒並無前科，有其臺灣高等法院被告前案紀錄表1 份在卷可
    按，且被告2 人犯後均已坦承傷害部分之犯行，及被告2 人
    犯罪動機、目的、手段、犯後態度、告訴人所受傷勢、損害
    等一切情狀，分別量處如主文所示之刑，及各諭知易科罰金
    之折算標準，被告林志憲部分並定其應執行之刑，復諭知易
    科罰金之折算標準，以資懲儆。
三、扣案之相機腳架1 支，係被告林志憲所有且供被告鍾伯軒打
    傷告訴人所用之物，業據被告林志憲於本院審理時供述在卷
    （見本院100 年2 月10日審判筆錄），又扣案由告訴人所簽
    立之本票（面額20萬元、發票日及到期日均為99年5 月15日
    、票號CH377701號，含本票存根）、契約書各1 紙（附於偵
    卷第18、18之1 頁），均係被告林志憲所有且因犯本件強制
    罪所得之物，已如前述，上開相機腳架、本票及契約書應分
    別依刑法第38條第1 項第2 款、第3 款規定宣告沒收。另扣
    案之鐵棍1 支（非相機腳架），雖係被告林志憲在上開保安
    街地下室內用以打傷告訴人之物，然為被告林志憲隨手撿拾
    而來，並非被告林志憲或鍾伯軒所有之物，已據被告林志憲
    於本院審理時供述明確（見本院100 年2 月10日審判筆錄）
    ，爰不為沒收之宣告。至扣案之商業本票1 本（24紙），核
    與被告2 人本件傷害及強制犯行無關，亦不為沒收之宣告，
    併予敘明。
四、被告鍾伯軒、案外人A 女上開涉嫌共同強制罪部分，均應由
    檢察官另行偵辦並為適法之處理，附此敘明。
據上論斷，應依刑事訴訟法第299 條第1 項前段、第300 條，刑
法第28條、第277 條第1 項、第304 條第1 項、第47條第1 項、
第41條第1 項前段、第51條第5 款、第38條第1 項第2 款、第3
款，刑法施行法第1 條之1 ，判決如主文。
本案經檢察官陳怡親到庭執行職務。
中    華    民    國   100    年    2     月    25    日
                刑事第十八庭  審判長法  官  楊仲農
                                    法  官  謝梨敏
                                    法  官  楊筑婷
以上證明與原本無異。
如不服本判決，應於判決送達後10日內敘明上訴理由，向本院提
出上訴狀（應附繕本），上訴於臺灣高等法院。其未敘述上訴理
由者，應於上訴期間屆滿後20日內向本院補提理由書「切勿逕送
上級法院」。
                                    書記官  傅淑芳
中    華    民    國   100    年    2     月    25    日
附錄本案論罪科刑法條：
中華民國刑法第277條
傷害人之身體或健康者，處3 年以下有期徒刑、拘役或1 千元以
下罰金。
犯前項之罪因而致人於死者，處無期徒刑或7 年以上有期徒刑；
致重傷者，處3 年以上10年以下有期徒刑。
中華民國刑法第304條
以強暴、脅迫使人行無義務之事或妨害人行使權利者，處3 年以
下有期徒刑、拘役或3 百元以下罰金。
前項之未遂犯罰之。